【裁判字號】    97,易,1043
【裁判日期】    971006
【裁判案由】    竊盜
【裁判全文】
臺灣高雄地方法院刑事判決            97年度易字第1043號
公  訴  人  臺灣高雄地方法院檢察署檢察官
被      告  甲○○
                      樓
上列被告因竊盜案件，經檢察官提起公訴（97年度偵字第20091
號、21349 號、23157 號），嗣因被告就被訴事實為有罪之陳述
，經本院依簡式審判程序審理，判決如下：
    主  文
甲○○犯竊盜罪，罪，均累犯，各處有期徒刑肆月。應執行有
期徒刑拾月。
    事  實
一、甲○○前因竊盜及詐欺案件，經本院以96年度易字第3318號
    及96年度簡上字第410 號分別判處有期徒刑4 月確定，上開
    2 案接續執行，嗣於民國97年5 月7 日縮刑期滿執行完畢。
    詎其猶不知悔改，分別基於意圖為自己不法所有之犯意，而
    為下列犯行：
(一)、於97年6 月7 日12時45分許，甲○○騎乘車牌號碼PUF －36
    5 號重型機車行經高雄市楠梓區○○○○街951 號前空地時，
    見丙○○所有之鐵鑄水溝蓋2 塊置於該處，乃以徒手竊取上
    開鐵鑄水溝蓋2 塊，得手後以上揭機車載運逃逸，經丙○○
    目睹而記下車牌號碼報警處理後，為警循線查獲上情。
(二)、復於97年7 月14日5 時許，甲○○在當時承租居住之高雄縣
    鳳山市○○街116 號公寓內上樓時，行經同棟公寓住戶乙○○位於高雄縣鳳山市○○街118 號3 樓住處門口（即樓梯間
    轉角處），徒手竊取乙○○所有之電風扇1 臺，得手後藏放
    於承租之高雄縣鳳山市○○街116 號5 樓住處內供己使用，
    嗣為警在甲○○該住處內發現乙○○失竊之上開電風扇1臺
    ，而查獲上情。
(三)、又於97年8 月25日15時48分許，甲○○騎乘上揭機車行經丁○○位於高雄縣鳳山市○○路436 號住處前時，見丁○○所
    有之金剛鸚鵡1 隻飼養於該處，乃以徒手竊取該鸚鵡1 隻，
    得手後逃逸，為丁○○發現並在後追趕至高雄縣鳳山市○○
    路○段90巷口時，經巡邏員警發現而查獲。
二、案經高雄市政府警察局楠梓分局移送及高雄縣政府警察局鳳
    山分局報請臺灣高雄地方法院檢察署檢察官偵查起訴。
        理  由
一、被告甲○○所犯為死刑、無刑徒刑或最輕本刑為3 年以上有
    期徒刑以外之罪，其於準備程序中就被訴事實為有罪之陳述
    ，經法官告知簡式審判程序之旨，並聽取公訴人之意見後，
    依刑事訴訟法第273 條之1 第1 項規定，進行簡式審判程序
    。
二、上揭事實，業據被告於本院審理時坦承不諱，核與證人即被
    害人丙○○、乙○○、丁○○於警詢及偵查中證述內容相符
    ，復有扣押筆錄、扣押物品目錄表、贓物認領保管單各3 份
    、車籍查詢- 基本資料詳細畫面列印資料1 份及查獲照片12
    幀等在卷可稽，足認被告之自白與事實相符，得予採信。本
    案事證明確，被告上開竊盜等犯行，均堪以認定，應依法論
    科。
三、核被告上開犯罪事實(一)至(三)所為，均係犯刑法第320 條第1
    項之竊盜罪。又被告先後3 次犯行，犯意個別，行為有異，
    應分論併罰。被告前因竊盜及詐欺案件，經本院96年度易字
    第3318號及96年度簡上字第410 號分別判處有期徒刑4 月確
    定，嗣於97年5 月7 日縮刑期滿執行完畢，有臺灣高等法院
    被告前案紀錄表在卷可佐，其於刑之執行完畢後5 年內再故
    意犯本件有期徒刑以上之3 罪，均累犯，各應加重其刑。爰
    審酌被告有竊盜等犯罪前科（見上開前案紀錄表），素行不
    佳，又正值青壯，竟不知悔改，為貪圖不法利益而為本案竊
    盜犯行，對被害人之財產安全及社會治安之維護確有危害，
    惟念其犯後坦承犯行，態度良好，且所竊得財物已歸還被害
    人，此有贓物認領保管單在卷可參，所生損害業已減輕等一
    切情狀，分別量處如主文所示之刑，並定應執行刑，以資懲
    儆。
四、至檢察官雖以被告前涉有竊盜前科，又再犯本案，顯見其應
    有竊盜習性，乃併予聲請於刑之執行前令入勞動處所強制工
    作云云。按保安處分係針對受處分人將來之危險性所為之處
    置，以達教化、治療之目的，為刑罰之補充制度。我國現行
    刑法採刑罰與保安處分雙軌制，係在維持行為責任之刑罰原
    則下，為協助行為人再社會化之功能，以及改善行為人潛在
    之危險性格，期能達成根治犯罪原因、預防犯罪之特別目的
    。是保安處分中之強制工作，旨在對嚴重職業性犯罪及欠缺
    正確工作觀念或無正常工作因而犯罪者，強制其從事勞動，
    學習一技之長及正確之謀生觀念，使其日後重返社會，能適
    應社會生活。竊盜犯贓物犯保安處分條例第3 條第1 項規定
    ：「18歲以上之竊盜犯、贓物犯，有左列情形之一者，得於
    刑之執行前，令入勞動場所強制工作：一有犯罪習慣者。二
    以犯竊盜罪或贓物罪為常業者」，即係本於保安處分應受比
    例原則之規範，使保安處分之宣告，與行為人所為行為之嚴
    重性、行為人所表現之危險性及對於行為人未來行為之期待
    性相當之意旨而制定，而由法院視行為人之危險性格，決定
    應否令入勞動處所強制工作，以達預防之目的。經查，本案
    被告3 次犯行，經本院各分別科處主文所示之刑，已屬適當
    。而被告先前雖有竊盜前科，惟與本案犯行相隔約9 月，且
    本案3 次犯行亦相隔約1 月，是尚難遽認被告已有犯罪之習
    慣，或因遊蕩或懶惰成習而犯罪。又被告於本案犯罪所用手
    段，均係徒手行竊，尚非情節嚴重而危害社會治安重大之犯
    罪。再者，本案被告所定應執行之刑，未逾竊盜犯贓物犯保
    安處分條例第2 條第4 項規定之1 年以上，亦無適用竊盜犯
    贓物犯保安處分條例規定宣付保安處分之餘地。綜上，本案
    應認上開對被告宣告徒刑即足以收矯治之效，爰不為令其入
    勞動處所強制工作之保安處分之宣告，附此敘明。
據上論斷，應依刑事訴訟法第273 條之1 第1 項、第299 條第1
項前段，第320 條第1 項、第47條第1 項、第51條第5 款，刑法
施行法第1 條之1 ，判決如主文。
本案經檢察官周天畏到庭執行職務。
中    華    民    國    97    年    10    月     6    日
                      刑事第十六庭    法  官  文昌
以上正本證明與原本無異。
如不服本判決，應於收受本判決後10日內向本院提出上訴書狀，
其未敘述上訴理由者，並得於提起上訴後10日內向本院補提理由
書狀（均須按他造當事人之人數附繕本）「切勿逕送上級法院」
。
中    華    民    國    97    年    10    月     6    日
                                      書記官  吳良美
附錄本判決論罪之法條：
中華民國刑法第320 條
意圖為自己或第三人不法之所有，而竊取他人之動產者，為竊盜
罪，處5 年以下有期徒刑、拘役或5 百元以下罰金。
意圖為自己或第三人不法之利益，而竊佔他人之不動產者，依前
項之規定處斷。
前二項之未遂犯罰之。


司法院資訊處製作；財團法人民間司法改革基金會備份。
